臺灣嘉義地方法院刑事判決　　　　　　　100年度易字第246號
公　訴　人　臺灣嘉義地方法院檢察署檢察官
被　　　告　盧俊宏
上列被告因違反毒品危害防制條例案件，經檢察官提起公訴（10
0年度毒偵字第398號），被告於本院行準備程序時就犯罪事實為
有罪之陳述，本院裁定依簡式審判程序審理，判決如下：
    主    文
盧俊宏施用第二級毒品，累犯，處有期徒刑陸月，如易科罰金，
以新臺幣壹仟元折算壹日。
    犯 罪 事 實
一、盧俊宏前於民國95年間因施用毒品案件，經本院於95年7月
    4日裁定送觀察勒戒，因無繼續施用傾向，由臺灣嘉義地方
    法院檢察署檢察官以95年度毒偵字第667號為不起訴處分確
    定。又因施用毒品案件，經臺灣板橋地方法院分別以96年度
    簡字第6114號判決判處有期徒刑3月、96年度簡字第8658號
    判決判處有期徒刑4月，經聲請定應執行有期徒刑6月確定。
    再因竊盜案件，經本院以97年度易字第130號判決判處有期
    徒刑4月確定。復因施用毒品案件，經本院以98年度嘉簡字
    第1428號判決判處有期徒刑6月確定，於99年4月30日易科罰
    金執行完畢。猶不知悔改，仍基於施用第二級毒品甲基安非
    他命之犯意，於100年2月9日下午3時30分許採尿回溯前96小
    時內下午3、4時，在嘉義縣水上鄉南鄉村牛稠埔39之4號住
    處，以玻璃球燒烤方式施用甲基安非他命1次。
二、案經嘉義縣警察局報告臺灣嘉義地方法院檢察署檢察官偵查
    起訴。
    理    由
一、本案被告盧俊宏所涉犯者為毒品危害防制條例第10條第2項
    法定刑「3年以下有期徒刑」之施用第二級毒品罪嫌，非死
    刑、無期徒刑、最輕本刑為3年以上有期徒刑之罪或高等法
    院管轄第一審案件。本院行準備程序中，被告就被訴事實為
    有罪之陳述，經告知簡式審判程序之旨，並聽取檢察官及被
    告之意見後，爰依刑事訴訟法第273條之1第1項裁定由受命
    法官獨任進行簡式審判程序。職是，本件簡式審判程序之證
    據調查依刑事訴訟法第273條之2規定不受同法第159條第1項
    、第161條之2、第161之3、第163條之1及第164條至第170條
    規定之限制，合先敘明。
二、上揭犯罪事實，業據被告於審理中坦承不諱，被告於100年2
    月9日下午3時30分許，經警得其同意採尿送驗，結果呈施用
    甲基安非他命類陽性反應等情，有臺灣嘉義地方法院檢察署
    鑑定許可書、代號與真實姓名對照表及正修科技大學超微量
    研究科技中心100年2月22日尿液檢驗報告在卷足憑（見警卷
    第3-5頁），是被告上揭自白核與事實相符，應堪採信。本
    案被告於95年間因施用毒品案件，經本院於95年7月4日裁定
    送觀察勒戒，因無繼續施用傾向，由臺灣嘉義地方法院檢察
    署檢察官以95年度毒偵字第667號為不起訴處分確定等情，
    有臺灣高等法院被告前案紀錄表附卷可稽。是被告施用毒品
    經觀察勒戒完畢釋放後，5年內再犯施用第二級毒品之犯行
    ，本案事證明確，應堪認定。
三、查甲基安非他命為毒品危害防制條例第2條第2項第2款所定
    之第二級毒品，核被告所為，係犯毒品危害防制條例第10條
    第2項之施用第二級毒品罪。其施用前持有第二級毒品之低
    度行為，為施用第二級毒品之高度行為所吸收，不另論罪。
    又被告於95年間因施用毒品案件，經本院裁定送觀察勒戒，
    因無繼續施用傾向，由臺灣嘉義地方法院檢察署檢察官以95
    年度毒偵字第667號為不起訴處分確定。又因施用毒品案件
    ，經臺灣板橋地方法院分別以96年度簡字第6114號判決判處
    有期徒刑3月、96年度簡字第8658號判決判處有期徒刑4月，
    經聲請定應執行有期徒刑6月確定。再因竊盜案件，經本院
    以97年度易字第130號判決判處有期徒刑4月確定。復因施用
    毒品案件，經本院以98年度嘉簡字第1428號判決判處有期徒
    刑6月確定，於99年4月30日易科罰金執行完畢等情，有上開
    前案紀錄表1份在卷可憑，其於有期徒刑執行完畢後，5年內
    故意再犯本件有期徒刑之罪，為累犯，應依刑法第47條第1
    項之規定，加重其刑。爰審酌被告國中畢業之智識程度，前
    有多次施用毒品犯行，先後經法院裁定觀察勒戒及判處罪刑
    確定，均不知警惕，未能戒除毒癮，復施用第二級毒品，顯
    然欠缺戒除毒癮之決心，惟念被告之施用毒品犯行，乃屬對
    其自身健康之戕害行為，對社會所造成之損害尚非直接，犯
    後態度良好等一切情狀，量處如主文所示之刑，並諭知易科
    罰金之折算標準。
四、末查被告雖於警詢時供稱其最後一次施用甲基安非他命之時
    間為100年2月4日晚間10時云云，惟採尿時間為100年2月9日
    下午3時30分許，檢驗結果為安非他命數值10080ng/ml、甲
    基安非他命數值40000ng/ml等情，有前揭正修科技大學超微
    量研究科技中心尿液檢驗報告足憑，是上開確認檢驗數值距
    判讀結果為陽性之甲基安非他命數值需達500ng/ml且安非他
    命≧100ng/ml之標準顯然高出甚多，又甲基安非他命經口服
    投與後，約70﹪於24小時內自尿中排出，約90﹪於96小時內
    自尿中排出，最長可能不會超過4天等情，亦有行政院衛生
    署藥物食品檢驗局81年2月8日（八一）藥檢壹字第ＯＯ一一
    五六號函可參，是本案被告於100年2月9日下午3時30分許前
    至採尿回溯前96小時即同年2月5日下午3、4時之期間內為其
    施用甲基安非他命之時間，復觀之上開檢驗報告數值極高，
    故被告施用時間應較為接近上開採尿日期，應堪認定。準此
    ，被告上開供稱核無自首之情，此與查獲員警陳稱被告並無
    自首等語相符，有本院公務電話紀錄在卷可考（見本院卷第
    102頁），附此敘明。
據上論斷，依刑事訴訟法第273條之1第1項、第299條第1項前段
，毒品危害防制條例第10條第2項，刑法第11條前段、第47條第1
項，第41條第1項前段，判決如主文。
本案經檢察官邱美英到庭執行職務。
中    華    民    國   100    年    6     月    22    日
                  刑事第五庭    法  官  傅曉瑄
以上正本證明與原本無異。
如不服本判決應於收受判決後10日內向本院提出上訴書狀，並應
敘述具體理由；其未敘述上訴理由者，應於上訴期間屆滿後20日
內向本院補提理由書（均須按他造當事人之人數附繕本）「切勿
逕送上級法院」。
中    華    民    國   100    年    6     月    22    日
                                書記官  陳意婷
附錄本判決論罪之法條：
毒品危害防制條例第10條第2項
施用第二級毒品者，處 3 年以下有期徒刑。